【裁判字號】    92,易緝,32
【裁判日期】    920331
【裁判案由】    竊盜
【裁判全文】
臺灣板橋地方法院刑事判決                          九十二年度易緝字第三二號
    公  訴  人  臺灣板橋地方法院檢察署檢察官
    被      告  乙○○
右列被告因竊盜案件，經檢察官提起公訴（九十一年度偵字第六○九八號），本院判
決如左：
    主  文
乙○○踰越安全設備竊盜，未遂，處有期徒刑陸月，如易科罰金，以佰元折算壹日
。
    事  實
一、乙○○於民國七十六年間、七十八年間曾犯竊盜罪，分別經判處有期徒刑三年、
    八月確定，均執行完畢，七十九年間因妨害自由案件經本院判處有期徒刑一年四
    月確定，於八十三年九月二十日縮刑期滿執行完畢（不構成累犯），詎仍不知悔
    改，竟意圖為自己不法之所有，於九十一年三月二十二日二十時許，隱匿在神風
    有限公司位於台北縣新莊市○○路三十七號之四處之工廠內（此部分未據告訴）
    ，嗣於同日二十一時三十分許，利用員工下班返家之際，徒手取下工廠內二樓辦
    公室窗戶之安全設備，並動手搜括該處辦公桌抽屜內之財物，因觸動辦公室內紅
    外線警報設備為新光保全人員當場查獲而未遂。
二、案經台北縣政府警察局新莊分局報告臺灣板橋地方法院檢察署檢察官偵辦。
    理  由
一、訊據被告乙○○矢口否認右揭犯行，辯稱其確實為偷竊而隱匿於神風有限公司內
    ，然而是開辦公室之門進入，並未拆卸窗戶而進入，伊尚未著手偷竊即觸動警報
    器被新光保全人員查獲云云。然查，上開犯罪事實業據被告於警詢、偵查坦承不
    諱，被告於警詢中供稱「於九十一年三月二十二日十九時至二十時樓下大門未關
    潛入躲藏在空塑膠箱後面，至該公司人員在二十一時三十分下班後，到二樓辦公
    室我打開辦公室大門時警鈴響起後，將辦公室窗戶拆下後，保全人員進入，我就
    躲在桌底下，被保全人員發現後，應而報警處理。」、「（你用何種工具將窗戶
    拆下？）我用雙手拆下窗戶」（請見臺灣板橋地方法院檢察署九十一年度偵字第
    六○九八號卷第三頁背面第十一行至第十五行、第四頁第三行至四行）；於偵查
    中檢察官第一次訊問時供稱「（問：九十一年三月二十二日晚上九點多在新莊市
    ○○路三十七號之四為何被抓？）要偷錢，而我晚上七、八點進去，而公司有人
    ，所以我就將躲著，直到九點多公司人員下班，我才來出來，而我將窗戶的玻璃
    拿下來就碰到警鈴而被抓。」（請見上開偵卷第十九頁反面第一至三行）；於檢
    察官第二次訊問時亦供稱「（問：是否已著手搜索財物？）我有將抽屜內之盒子
    翻閱查看，放置椅上」（請見上開偵卷第二十八頁第六行至第八行）。並經證人
    即神風公司員工丙○○到庭證稱：「（問：被告原先在神風公司任職？）是的，
    後來他自己辭職的，已經辭職蠻久的，我們公司晚上沒有人住，我們正常五點半
    下班，九十一年三月二十二號有一個會議，我們才九點半下班的，我們是一個廠
    房是二層樓的，二樓的辦公室我們有上鎖，當時被告是從窗戶進去的，當時二樓
    辦公室的鎖沒有被破壞，當時被告是拿下窗戶的，當時窗戶我們沒有鎖上，窗戶
    距離樓梯很高所以我們才沒有鎖上的，窗戶是可以不用工具就可以拆下的。」（
    請見本院九十一年度易字第一四六四號九十一年六月十日訊問筆錄第二頁倒數第
    八行至最後一行）；證人甲○○即當場查獲被告之新光保全公司職員到庭證稱：
    「當時我們接獲保全的警報訊號，後來到現場，有從一樓開始搜索，當時沒有發
    現有人，後來到二樓有一個辦公室，當時辦公室的門是上鎖的，然後窗戶是被拆
    卸來的，然後我們從窗戶看有看到人影，然後我們爬進去，就看見庭上的被告在
    裡面。（問：看到被告時現場情形如何？）當時辦公室不是很整齊，後來被害人
    范先生過來就看到一個鐵盒子放在桌上。」，復有現場照片三幀在卷可稽。是足
    證被告確實將窗戶拆下後，踰越窗戶進入神風有限公司之辦公室內，並已著手行
    竊，被告辯稱並未拆卸窗戶，尚未著手偷竊之言，為卸責狡辯之言，不足為信。
    本件事證明確，被告犯行洵堪認定，應依法論科。
二、按刑法第三百二十一條第一項第二款之「其他安全設備」，指門扇牆垣以外門扇
    牆垣同其性質，依社會通常觀念足以認為防盜之設備而言，而窗戶有防閑之作用
    ，應屬安全設備。核被告乙○○踰越窗戶進入辦公室翻動抽屜搜括財物，尚未得
    手，即為保全人員查獲，核其所為，係犯刑法第三百二十一條第二項、第一項第
    二款之踰越安全設備竊盜未遂罪；被告著手於犯罪行為之實施而不遂，為未遂犯
    ，應依第二十六條前段之規定減輕其刑。爰審酌被告前已有竊盜前科，復再犯之
    ，與其犯罪之動機、目的、手段、所生之危害及犯罪後卸責狡辯，仍不知悔改，
    等一切情狀，量處如主文所示之刑，以示懲儆，並諭知易科罰金之標準。
據上論斷，應依刑事訴訟法第二百九十九條第一項前段，刑法第三百二十一條第二項
、第一項第二款、第二十六條前段、第四十一條第一項前段，罰金罰鍰提高準條例第
二條，判決如主文。
本案經檢察官賴惠慈到庭執行職務
中      華      民      國    九十二      年    三    月    三十一    日
                                  臺灣板橋地方法院刑事第五庭
                                          法  官  絲鈺雲
右正本證明與原本無異。
如不服本判決，應於判決送達後十日內，向本院提出上訴狀。
                                          書記官  許清秋
中      華      民      國      九十二      年    四    月      三      日
附錄本案論罪科刑法條全文
中華民國刑法第三百二十一條
犯竊盜罪而有左列情形之一者，處六月以上、五年以下有期徒刑：
一  於夜間侵入住宅或有人居住之建築物、船艦或隱匿其內而犯之者。
二  毀越門扇、牆垣或其他安全設備而犯之者。
三  攜帶兇器而犯之者。
四  結夥三人以上而犯之者。
五  乘火災、水災或其他災害之際而犯之者。
六  在車站或埠頭而犯之者。
前項之未遂犯罰之。


司法院資訊處製作；財團法人民間司法改革基金會備份。
